# 合并报表抵消分录中对分配股利产生的投资怎么不抵消

提问人：survivor628117 时间：2017-04-05 23:05:40
【例题】假设P公司能够控制S公司，S公司为股份有限公司。 2015 年 12 月 31 日，P公司个别资产负债表中对S公司的长期股权投资的金额为3 000万元，拥有S公司80%的股份。P公司在个别资产负债表中采用成本法核算该项长期股权投资。该投资为 2015 年 1 月 1 日P公司用银行存款3 000万元购得S公司80%的股份（假定P公司与S公司的企业合并属于非同一控制下的企业合并）。购买日，S公司有一栋办公楼，其公允价值为 700 万元，账面价值为 600 万元，按年限平均法计提折旧，预计尚可使用年限为 20 年，无残值。假定该办公楼用于S公司的总部管理。其他资产和负债的公允价值与其账面价值相等。 2015 年 1 月 1 日，S公司股东权益总额为3 500万元，其中股本为2 000万元，资本公积为1 500万元，其他综合收益为 0 ，盈余公积为 0 ，未分配利润为 0 。 2015 年，S公司实现净利润1 000万元，提取法定盈余公积金 100 万元，分派现金股利 600 万元，未分配利润为 300 万元。S公司因持有的可供出售金融资产的公允价值变动计入当期其他综合收益的金额为 100 万元，无其他导致所有者权益变动事项。 2016 年，S公司实现净利润1 200万元，提取法定盈余公积金 120 万元，未分派现金股利，无其他所有者权益变动事项。假定S公司的会计政策和会计期间与P公司一致，不考虑P公司和S公司的内部交易及合并财务报表中资产、负债的所得税影响。要求：（ 1 ）编制 2015 年与投资有关的抵销分录。（ 2 ）编制 2016 年与投资有关的抵销分录。【答案】借：投资收益　　　　　　　　　 796 （995×80%）　　少数股东损益199 （995×20%）　　未分配利润——年初　　　　　　　　　　 0 　贷：提取盈余公积
100 　　　对所有者（或股东）的分配　　　　　　 600 　　　未分配利润——年末　　　　　　　　　 295此处的投资收益只是抵消了成本转权益法净利润追溯产生的投资收益，而分配现金股利产生的借：投资收益 480 （600*80%）贷：长投 480 中的投资收益不用抵消吗？

回答人：chenyiwei
你前面在模拟权益法时，就是按照成本法和权益法下确认投资收益的差额补做借记长期投资和贷记投资收益的分录的，所以调整后的模拟权益法投资收益金额就是S公司全年净利润（调整该资产折旧差异后）的 80 ％。

提问人：survivor628117 时间：2017-04-06 21:02:54
那我成本转权益法时，分配股利做的借投资收益贷长投，这个投资收益不用抵消吗

回答人：chenyiwei
母子公司之间的内部投资收益都需要抵销，包括分配股利在原先成本法下确认的投资收益。